臺灣臺南地方法院刑事判決
111年度原交易字第25號
公  訴  人  臺灣臺南地方檢察署檢察官
被      告  陳信志


指定辯護人  本院公設辯護人沈安琪
上列被告因公共危險案件，經檢察官提起公訴（111年度偵字第2
0400號），被告於本院準備程序進行中，就被訴事實為有罪之陳
述，經本院裁定以簡式審判程序審理，判決如下：
    主  文
陳信志犯不能安全駕駛動力交通工具罪，累犯，處有期徒刑柒月
。
    犯罪事實及理由
一、本案犯罪事實及證據，均引用檢察官起訴書之記載（如附件
    ），並補述：附件犯罪事實第3行「是放」更正為「釋放」
    ；證據部分補充「被告陳信志於本院準備程序及審理時之自
    白」。
二、論罪科刑：
　㈠核被告陳信志所為，係犯刑法第185條之3第1項第1款之不能
    安全駕駛動力交通工具罪。
　㈡刑之加重事由：
　⒈按構成累犯之前科事實存在與否，雖與被告是否有罪無關，
    但係作為刑之應否為類型性之加重事實，實質上屬於「準犯
    罪構成事實」，對被告而言，與有罪、無罪之問題有其相同
    之重要性，自應由檢察官負主張及實質舉證責任。衡諸現行
    刑事訴訟法，雖採行改良式當事人進行主義，但關於起訴方
    式，仍採取書面及卷證併送制度，而構成累犯之前科事實，
    類型上既屬於「準犯罪構成事實」，檢察官自得依刑事訴訟
    法第264條第2項、第3項之規定，於起訴書記載此部分事實
    及證據，並將證物一併送交法院。又證據以其是否由其他證
    據而生，可區分為原始證據及派生證據。被告前案紀錄表、
    刑案資料查註紀錄表係由司法、偵查機關相關人員依憑原始
    資料所輸入之前案紀錄，並非被告前案徒刑執行完畢之原始
    證據，而屬派生證據。鑑於直接審理原則為嚴格證明法則之
    核心，法庭活動藉之可追求實體真實與程序正義，然若直接
    審理原則與證據保全或訴訟經濟相衝突時，基於派生證據之
    必要性、真實性以及被告之程序保障，倘當事人對於該派生
    證據之同一性或真實性發生爭執或有所懷疑時，即須提出原
    始證據或為其他適當之調查（例如勘驗、鑑定），以確保內
    容之同一、真實；惟當事人如已承認該派生證據屬實，或對
    之並無爭執，而法院復已對該派生證據依法踐行調查證據程
    序，即得採為判斷之依據（最高法院111年度台上字第3143
    號判決意旨參照）。經核卷附被告刑案資料查註紀錄表（偵
    卷第17至20頁）、執行案件資料表（偵卷第31至33頁），業
    經起訴書提出並引用為證明被告為累犯之依據，本院已於審
    理程序將刑案資料查註紀錄表、執行案件資料表及臺灣高等
    法院被告前案紀錄表各1份，提示與當事人並告以要旨，被
    告、辯護人、檢察官均表示沒有意見（本院卷第43至44、46
    頁），堪認當事人對於其上所載被告前案紀錄之同一性或真
    實性均無爭執，依據前開說明，自均得採為判斷之依據。
　⒉查被告前因多次犯不能安全駕駛動力交通工具罪，經法院先
    後於民國91年、93年、98年、105年間判處罰金銀元22,000
    元、有期徒刑2月、有期徒刑3月、有期徒刑5月確定，均經
    執行完畢，最近一次犯相同罪名之罪，係於107年間，經臺
    灣士林地方法院以107年度審原交易字第6號判決判處有期徒
    刑7月，被告上訴後，經臺灣高等法院以107年度原交上易字
    第18號判決上訴駁回確定，於110年4月9日徒刑執行完畢出
    監等情，有被告之刑案資料查註紀錄表、執行案件資料表及
    臺灣高等法院被告前案紀錄表各1份在卷可稽，堪認無訛。
    被告於受有期徒刑執行完畢後5年內，故意再犯本案有期徒
    刑以上之罪，符合刑法第47條第1項所定之累犯要件。公訴
    人於起訴書已記載被告構成累犯之前科事實，並提出前述刑
    案資料查註紀錄表及執行案件資料表，釋明前案累犯情形，
    而請求本院依累犯規定加重其刑，本院審酌被告前因犯不能
    安全駕駛動力交通工具罪，先後5次經法院判處罪刑確定，
    並執行完畢，竟仍未能警惕，再犯本案相同罪名之犯行，尤
    其被告於犯本案前，已有因相同罪名執行有期徒刑7月完畢
    之紀錄，顯見被告前所受刑罰執行，未能收警惕遏阻之效，
    被告仍一再酒後駕車，顯現其對於酒後駕車可能危害自身及
    其他用路人生命、身體及財產毫不在意之心態，行為具有特
    別惡性，且足認被告對刑罰之感受力明顯薄弱，是公訴人主
    張被告應構成累犯，請求本院依累犯規定加重被告之刑，應
    屬有據，爰依刑法第47條第1項規定及司法院釋字第775號解
    釋意旨，加重其刑。
　㈢爰以行為人之責任為基礎，審酌被告於本案犯行前，已有數
    次不能安全駕駛動力交通工具之前案紀錄，應知悉酒後不能
    駕駛動力交通工具及酒後駕車之危險性，竟不知悔改，於飲
    酒後吐氣所含酒精濃度達每公升0.43毫克之情況下，仍駕駛
    普通重型機車於公眾往來之道路上，顯示被告除漠視自身安
    危，更置他人之交通安全於不顧，其行為應受有相當程度之
    處罰；惟念其犯後坦承犯行，尚有悔意，未肇事造成他人受
    傷；兼衡被告自陳教育程度為國中肄業，離婚，育有1個小
    孩，已成年，從事粗工，家庭經濟狀況普通（本院卷第45頁
    ）等一切情狀，量處如主文所示之刑，以資警惕。
據上論斷，應依刑事訴訟法第273條之1第1項、第299條第1項前
段、第310條之2、第454條第2項，判決如主文。　　
本案經檢察官彭盛智提起公訴，檢察官王鈺玟到庭執行職務。
中　　華　　民　　國　　111 　年　　10　　月　　27　　日
　　　　　　　　　刑事第十五庭  法　官　張郁昇
以上正本證明與原本無異。
如不服本判決應於收受本判決後20日內向本院提出上訴書狀，並
應敘述具體理由。其未敘述上訴理由者，應於上訴期間屆滿後20
日內向本院補提理由書狀（均須按他造當事人之人數附繕本）「
切勿逕送上級法院」。 
　　　　　　　　　　　　　　　  書記官　陳冠盈
中　　華　　民　　國　　111 　年　　10　　月　　31　　日
附錄本案論罪科刑法條：
中華民國刑法第185條之3
駕駛動力交通工具而有下列情形之一者，處3年以下有期徒刑，
得併科30萬元以下罰金：
一、吐氣所含酒精濃度達每公升零點二五毫克或血液中酒精濃度
    達百分之零點零五以上。
二、有前款以外之其他情事足認服用酒類或其他相類之物，致不
    能安全駕駛。
三、服用毒品、麻醉藥品或其他相類之物，致不能安全駕駛。
因而致人於死者，處3年以上10年以下有期徒刑，得併科2百萬元
以下罰金；致重傷者，處1年以上7年以下有期徒刑，得併科1百
萬元以下罰金。
曾犯本條或陸海空軍刑法第54條之罪，經有罪判決確定或經緩起
訴處分確定，於十年內再犯第1項之罪因而致人於死者，處無期
徒刑或5年以上有期徒刑，得併科3百萬元以下罰金；致重傷者，
處3年以上10年以下有期徒刑，得併科2百萬元以下罰金。
【附件：（附件內容除列出者，餘均省略）】 
臺灣臺南地方檢察署檢察官起訴書
                                    111年度偵字第20400號
　　被　　　告　陳信志　男　52歲（民國00年0月00日生）
　　　　　　　　　　　　住○○市○○區○○街00巷00號4樓
　　　　　　　　　　　　國民身分證統一編號：Z000000000號
上列被告因公共危險案件，業經偵查終結，認應提起公訴，茲將
犯罪事實及證據並所犯法條分敘如下：
　　　　犯罪事實
一、陳信志前因公共危險案件，經臺灣士林地方法院以107年度審
    原交易字第6號判決判處有期徒刑7月確定，於民國110年4月
    9日徒刑執行完畢是放出監。詎仍不知悔改，於111年8月7日
    13時許起至同日13時30分時許止，在臺南市歸仁區歸仁十一
    路某處工地飲用酒類，其明知飲用酒類後不得駕駛動力交通
    工具，竟仍於同日15時許，騎乘車牌號碼000-0000號普通號
    普通重型機車上路，嗣於同日15時16分許，行經臺南市○○區
    ○○○○路0段000號前，為警攔查，並於同日15時32分許，對其
    施以吐氣酒精濃度檢測，測得其吐氣之酒精濃度達每公升0.
    43毫克，始查悉上情。
二、案經臺南市政府警察局歸仁分局報告偵辦。
　　　　證據並所犯法條
一、前開犯罪事實，業據被告陳信志於警詢及偵訊時均坦承不諱
    ，並有酒精測定紀錄表、呼氣酒精測試器檢定合格證書、臺
    南市政府警察局舉發違反道路交通管理事件通知單各1份在
    卷可稽，足徵被告之任意性自白與事實相符，犯嫌應堪認定
    。
二、核被告所為，係犯刑法第185條之3第1項第1款之公共危險罪
    嫌。被告前有如犯罪事實欄所載之前案科刑及執行情形，此
    有上開判決書、本署刑案資料查註紀錄表及執行案件資料表
    各1份附卷可考，其於前案受有期徒刑執行完畢後，5年以內
    故意再犯本件有期徒刑以上之罪，為累犯，請依刑法第47條
    第1項之規定加重其刑。
三、依刑事訴訟法第251條第1項提起公訴。
　　此　致
臺灣臺南地方法院
中　　華　　民　　國　 111　　年　　8 　　月　　16　　日
　　　　　　　　　            檢察官   彭 盛 智
本件證明與原本無異
中　　華　　民　　國 　111 　 年　　8 　　月　　26　　日
                              書記官   王 雅 樂